臺灣臺中地方法院裁定
111年度中秩字第29號
移送機關    臺中市政府警察局第五分局

被移送人    葉柏揚


上列被移送人因違反社會秩序維護法案件，經移送機關以中華民
國111年2月24日中市警五分偵字第1110008366號移送書移送審理
，本院裁定如下：
    主    文
葉柏揚藉端滋擾住戶，處罰鍰新臺幣陸仟元。
    事 實 理 由 及 證 據
一、被移送人葉柏揚，於下列時、地有違反社會秩序維護法之行
    為：
  ㈠時間：⒈民國111年1月29日4時6分許。
　　      ⒉111年1月29日4時11分許。
　　      ⒊111年1月29日14時16分許。
  ㈡地點：臺中市○○區○○○街000號。
  ㈢行為：被移送人與關係人李韋靚為鄰居關係，雙方前有訴訟
    事件且長期不睦，被移送人藉此事端於111年1月29日4時6分
    、同日4時11分許上開時間按電鈴。又於同日14時16分在社
    區地下停車場等候被害人，並跟追被害人騎乘之車輛，以上
    開行為滋擾被害人住戶之安寧。
二、經查，被移送人於警詢時辯稱：在家中聽到樓上有聲音，所
    以想關心並了解才會按關係人家之電鈴，另當天下午因接到
    電話或訊息要去給親友送禮，所以開車往地下未至停車格就
    掉頭出口，出門後停在路邊是看手機休息、想事情及抽菸，
    後來覺得累了或親友可能在忙，所以就回家了，並沒有跟追
    被害人云云。惟關係人李韋靚於警詢時證述其與被移送人間
    為鄰居關係，因與被移送人間有糾紛而提出告訴，有臺灣臺
    中地方檢察署檢察官不起訴處分書在卷可稽；又被移送人於
    111年1月29日4時許凌晨連續按關係人李韋靚之電鈴，李韋
    靚斯時正在睡覺，有同住之關係人王莉臻證述及監視器錄擷
    圖在卷足證，堪認被移送人為此藉端挾怨報復，於上揭時間
    按其住處門鈴而滋擾其住戶安寧。被移送人復於同日下午無
    故跟追關係人李韋靚，業經上開關係人李韋靚之證述及具體
    指認在卷，核與監視器錄擷圖一致，被移送人雖否認有跟追
    之情形，惟對接到何人電話出門送禮，及何以未去送禮又折
    返之辯詞，均未能提出任何佐證，顯見被移送人於關係人李
    韋靚住戶前連續按電鈴及尾隨關係人李韋靚之行為係藉端滋
    擾住戶之事證明確，被移送人其行為確有妨害社會安寧秩序
    ，依法應予處罰。
三、按違反本法之數行為，分別處罰。但於警察機關通知單送達
    或逕行通知前，違反同條款之規定者，以一行為論，並得加
    重其處罰。一行為而發生二以上之結果者，從一重處罰；其
    違反同條款之規定者，從重處罰，社會秩序維護法第24條定
    有明文。查移送機關通知單合法送達前，被移送人係前後三
    次違反同條款之規定，依上開規定，本件應以一行為論，並
    得加重其處罰。又本院審酌被移送人違反本法行為之動機，
    及其精神狀況、年齡、教育程度，與手段、行為所生之妨害
    秩序程度等一切情狀，及被移送人多次之滋擾行為，已妨害
    安寧秩序甚鉅，依法應予論懲。
四、依社會秩序維護法第1條、第46條第1項、第68條第2款、第2
    4條、第28條，裁定如主文。
中　　華　　民　　國　　111 　年　　8 　　月　　 5　　日
                  臺灣臺中地方法院臺中簡易庭
                                  法　官　吳蕙玟
以上正本係照原本作成。　　　　　　　　　　　　　　　　　
如不服本裁定，得於裁定書送達之翌日起5日內，以書狀敘述理
由，向本庭提出抗告。
中　　華　　民　　國　　111 　年　　8 　　月　　5 　　日